臺灣宜蘭地方法院交通事件裁定　　　　 96年度交聲字第158號
移送機關　　交通部公路總局臺北區監理所宜蘭監理站
異　議　人
即受處分人　甲○○
上列受處分人因違反道路交通管理處罰條例案件，對於交通部公
路總局臺北區監理所宜蘭監理站民國95年10月18日所為之宜監字
第裁43-Q00000000號處分（原舉發案號：宜警交字第Q00000000
號），聲明異議，本院裁定如下：
    主  文
異議駁回。
    理  由
一、按汽車駕駛人有駕駛執照吊扣期間駕駛小型車或機器腳踏車
    者，處新臺幣（下同）6,000元以上12,000元以下罰鍰，並
    當場禁止其駕駛，且吊銷其駕駛執照，道路交通管理處罰條
    例第21條第1項第5款、第4項，分別定有明文。
二、本件異議人即受處分人甲○○前因酒醉駕車遭自民國95年3
    月28日起至96年3月27日止吊扣駕駛執照，於駕駛執照遭吊
    扣期間之95年8月1日上午8時53分許，仍駕駛車牌號碼U3-21
    11號自用小客車，在宜蘭縣羅東鎮○○路與長春路口，因在
    禁止臨時停車處所停車，經宜蘭縣警察局交通隊員警以在禁
    止臨時停車處所停車及駕駛執照吊扣期間駕駛自用小客車之
    違規逕行掣單舉發。受處分人於舉發通知單上所載應到案日
    期前向原處分機關就於駕駛執照遭吊扣期間駕駛小型車之部
    分提出申訴，經原處分機關函請舉發單位調查後，認受處分
    人有前開違規行為，原處分機關依道路交通管理處罰條例第
    21條第1項第5款規定，於95年10月18日以宜監字第裁43-Q00
    000000號違反道路交通管理事件裁決書裁處受處分人罰鍰9,
    000元並吊銷駕駛執照1年內禁考在案。
三、聲明異議意旨略以：受處分人之上開車輛並非受處分人所駕
    駛，並未有於駕駛執照吊扣期間駕車之違規行為云云。經查
    ，本件受處分人之車輛於95年8月1日上午8時53分許，在宜
    蘭縣羅東鎮○○路與長春路口之禁止臨時停車處所停車等情
    ，業據受處分人自承在卷，而經證人即掣單舉發之警員李建
    和到庭結證稱：「異議人在交岔路口停車，當時異議人是從
    駕駛座剛下車，異議人走到騎樓裡面，之後有告知異議人違
    規的事項，異議人有簽收舉發單，另外一張罰單我們是依據
    監理站的函文來補開，開單當時異議人並沒有陳述車子不是
    他開的，而且我沒有看到車上有其他人，我在拍照取證的時
    候，也沒有看到車上有其他的人，當時旁邊也沒有其他人‧
    ‧‧我在拍第一張照片的時候，看不出車上有沒有人，我要
    拍第二張的時候，看到異議人下車，正往前走，並不是正在
    補登存摺，並不是從提款機那邊跑出來」等語在卷（見本院
    卷第11、12頁），此外並有舉發照片存卷可考，核與證人李
    建和所述之情節相符，且證人李建和對於受處分人在何時下
    車、前往何處、拍照前後之情形均證述相當具體明確，可知
    舉發當時並無其他之人在旁，系爭車輛自無由他人駕駛之可
    能，參以證人李建和為親眼目睹之證人，其到庭具結作證，
    與受處分人並無怨隙，自無構詞誣賴受處分人之理，故證人
    李建和所為之證述應堪採信，並非虛偽。至受處分人雖辯稱
    當時車輛係由其兒子所駕駛云云，惟查，受處分人之駕照前
    因酒醉駕車而遭吊扣，已不得於吊扣期間駕駛汽車等情，應
    為受處分人所明知，故若系爭車輛當時並非由受處分人所駕
    駛，受處分人於警員舉發時，衡情當會向警員表示車輛並非
    由其所駕駛，且依受處分人之子周嘉陽所繪製停車位置與其
    所前往之中華電信位置圖所示（見本院卷第17頁），二處距
    離甚近，縱如受處分人所述，其子因去看手機而不在場，受
    處分人當可前往中華電信要求其子周嘉陽到場為證，然受處
    分人當時除未向警員表示車輛並非由其所駕駛而仍簽收舉發
    通知單，亦未要求找其子周嘉陽到場以明實際駕駛人為何人
    ，凡此均與常情不符，故受處分人前開辯解，顯為事後卸責
    之詞，尚難採信。本件事證明確，受處分人有於駕駛執照吊
    扣期間駕駛小客車之違規行為，洵堪認定。
五、綜上所述，受處分人確有於駕駛執照吊扣期間駕駛小客車之
    違規行為，從而原處分機關依道路交通管理處罰條例第21條
    第1項第5款、第4項之規定，裁處受處分人罰鍰9,000元並吊
    銷駕駛執照1年內禁考，核無違誤。本件受處分人之異議為
    無理由，自應裁定將其異議駁回。
據上論斷，應依道路交通案件處理辦法第19條，裁定如主文。
中　　華　　民　　國　　96　　年　　8 　　月　　31　　日
                  交通法庭法　官  鄭貽馨
以上正本證明與原本無異。
如不服本裁定，應於裁定送達後5日內向本院提出抗告狀。（應
附繕本）
                          書記官  林嘉萍
中　　華　　民　　國　　96　　年　　9 　　月　　3 　　日
